ROMAIN GUEFFIER



06 87 60 39 13
r.gueffier.pro@gmail.com
Villeurbanne (69100)
28/12/1993
Permis B

COMPÉTENCES

LANGUAGES

Javascript (ES6) NodeJS PHP HTML5 / CSS3 SOI

FRAMEWORK

ReactJS NextJS ExpressJ

Symfony 5

JQuery

OUTILS

Git Gitlab CI VSCode

SYSTÈMES

Linux (Debian) Bash/Zsh Docker

DÉVELOPPEUR WEB FULL STACK

PROFIL

Je suis en freelance depuis 2014 dans le développement web. J'ai acquis la capacité de travailler en autonomie. Seul ou en équipe, pour professionnels ou particuliers, je m'efforce de délivrer le code de qualité qui peut tout changer et d'apporter mon expérience dans la conception d'applications, sites vitrines et autres outils du web.

EXPÉRIENCES

Entrepreneur développement web, Rhône-Alpes - 2014-Présent

Après mes études je me suis lancé dans le monde du travail en indépendant. J'ai réalisé des missions variées :

- ✓ Conception et maintenance d'un cloud privé (devops, application web, API, etc.) pour Univirtual (2021-présent)
- ✓ Évolution et maintenance du CMS propriétaire de Decalog (2014-2020)
- ✓ Conception d'un site vitrine et boutique Prestashop (Lavandes et Compagnie). Thème, webmaster, gestion du SEO (depuis 2015)
- ✓ Missions sur la plateforme Malt en maintenance évolutive d'applications PHP pour UProgress, POPiT

Développeur web junior, Decalog, Guilherand-Granges (07) – 2013-2014

En alternance de ma licence professionnelle. Formation sur les technologies du web (Versioning, MVC, sécurité, UX, etc). Conception d'un nouveau CMS propriétaire pour bibliothèques et médiathèques en PHP.

ÉTUDES

IUT de Valence (26) – Licence Pro. CASIR alternance société Decalog, 2014 Lycée Privé Saint Louis (26) - BTS IRIS, 2013 Lycée Privé Saint Louis (26) - BAC STI Electrotechnique, 2011

LANGUES ÉTRANGÈRES

Anglais professionnel, Vietnamien débutant

CENTRES D'INTÉRÊTS

Lecture, Voyage, Bénévolat, Histoire et sciences, Programmation

LIENS

https://www.malt.fr/profile/romaingueffier https://www.linkedin.com/in/romain-gueffier/ https://github.com/RomainGueffier